【裁判字號】    90,上易,2866
【裁判日期】    901031
【裁判案由】    毒品危害防制條例
【裁判全文】
臺灣高等法院刑事判決                            九十年度上易字第二八六六號
    上  訴  人
    即  被  告  甲○○
右上訴人因毒品危害防制條例案件，不服臺灣新竹地方法院九十年度易字第三七八號
，中華民國九十年六月二十六日第一審判決（起訴案號：臺灣新竹地方法院檢察署九
十年度毒偵字第四六三號）提起上訴，本院判決如左：
    主  文
原判決撤銷。
甲○○連續施用第二級毒品，累犯，處有期徒刑拾月。
    事  實
一、甲○○曾有多次違反麻醉藥品管理條例案件之前科，最近一次係經臺灣新竹地方
    法院於民國八十六十二月二日以八十六年度竹東簡字第一七四號判決判處有期徒
    刑五月，於八十七年二月十三日判決確定，於同年十一月二十九日執行完畢。其
    於八十七年間因施用毒品案件，經依臺灣新竹地方法院八十七年度毒聲字第一號
    裁定送觀察、勒戒後，認無繼續施用毒品之傾向，業經臺灣新竹地方法院檢察署
    檢察官於八十七年六月十九日以八十七年度偵字第三一七三號不起訴處分確定，
    復於八十七年間再因施用毒品案件，經依臺灣新竹地方法院八十七年度毒聲字第
    四七二號裁定送觀察、勒戒後，認有繼續施用毒品之傾向，而經臺灣新竹地方法
    院以八十八年度毒聲字第四０六號裁定送強制戒治，並於八十八年十月二十七日
    以八十八年度竹東簡字第五四號判決有期徒刑六月。惟其不知悛悔，基於施用第
    二級毒品之概括犯意，於九十年一月十四日上午十一時三十五分許往前回溯九十
    六小時內之某時，在不詳地點，施用第二級毒品安非他命，而為警於九十年一月
    十四日上午十一時許，在新竹市○○路○段七九八號前查獲；又於九十年二月九
    日晚間七時五十分許往前回溯九十六小時內之某時、九十年六月二十八日上午五
    時許往前回溯九十六小時內之某時、九十年七月二十六日上午十一時五十分許往
    前回溯九十六小時內之某時，分別在不詳地點，多次施用第二級毒品安非他命，
    為警查獲。
二、案經新竹市警察局第二分局報請臺灣新竹地方法院檢察署檢察官偵查起訴暨同署
    檢察官移送本院併案審理（九十年度毒偵字第一○三二、一三二九、一四二五號
    ）。
    理  由
一、訊據上訴人即被告甲○○坦承前揭施用第二級毒品安非他命犯行，並有新竹市衛
    生局不法藥物尿液初步篩檢報告書一紙及昭信科技顧問股份有限公司濫用藥物陽
    性檢體檢驗報告四紙在卷可稽。而按「甲基安非他命經口服投與後約百分之七十
    於二十四小時內自尿液中排出，約百分之九十於九十六小時內自尿液中排出，甲
    基安非他命之檢出與其投與方式、投與量、個人體質、採尿時間及檢測儀器之精
    密度等諸多因素有關，惟依上述資料推斷，最長不可能超過四日」，亦有行政院
    衛生署藥物食品檢驗局八十一年二月八日（八一）藥檢壹字第００一一五六號函
    一紙在卷可參。是依上開見解，被告確有施用第二級毒品安非他命之犯行，本件
    事證明確，被告犯行洵堪認定。
二、核被告所為係犯毒品危害防制條例第十條第二項之施用第二級毒品安非他命罪。
    按犯毒品危害防制條例第十條之罪者，檢察官應先將被告送勒戒處所觀察、勒戒
    ，其期間不得逾一個月；經觀察、勒戒後，無繼續施用毒品之傾向者，應由檢察
    官為不起訴之處分；依前項規定為不起訴之處分後，五年內再犯第十條之罪，經
    觀察、勒戒後，認有繼續施用毒品傾向或三犯者，不適用前項規定；同條例第二
    十條第一項、第二項前段、第三項分別定有明文。被告於八十七年間因施用毒品
    案件，經依臺灣新竹地方法院八十七年度毒聲字第一號裁定送觀察、勒戒後，認
    無繼續施用毒品之傾向，業經臺灣新竹地方法院檢察署檢察官於八十七年六月十
    九日以八十七年度偵字第三一七三號不起訴處分確定，復於八十七年間再因施用
    毒品案件，經依臺灣新竹地方法院八十七年度毒聲字第四七二號裁定送觀察、勒
    戒後，認有繼續施用毒品之傾向，而經臺灣新竹地方法院以八十八年度毒聲字第
    四０六號裁定送強制戒治，並於八十八年十月二十七日以八十八年度竹東簡字第
    五四號判決有期徒刑六月，有臺灣新竹地方法院檢察署刑案資料查註紀錄表一份
    、臺灣新竹地方法院八十八年度竹東簡字第五四號判決一份、臺灣新竹地方法院
    檢察署檢察官八十七年度偵字第三一七三號不起訴處分書一份等在卷為憑。本件
    被告係三犯毒品危害防制條例第十條第二項之罪，是被告所為應逕予論罪科刑；
    其持有第二級毒品安非他命之行為，為施用行為所吸收，不另論罪。被告多次施
    用第二級毒品之犯行，時間緊接，方法相同，觸犯構成要件相同之罪，顯係基於
    概括犯意而為之，為連續犯，均應依刑法第五十六條各論以一罪，並加重其刑。
    被告曾有多次違反麻醉藥品管理條例案件之前科，最近一次係經臺灣新竹地方法
    院於八十六十二月二日以八十六年度竹東簡字第一七四號判決判處有期徒刑五月
    ，於八十七年二月十三日判決確定，於同年十一月二十九日執行完畢，亦有前揭
    臺灣新竹地方法院檢察署刑案資料查註紀錄表一份在卷足參，被告於五年內再犯
    本件有期徒刑以上之罪，應依累犯遞加重其刑。公訴意旨雖僅就被告自八十八年
    間某日起至八十九年十月十二日十九時三十分許前四日內之某日施用第二級毒品
    之犯行提起公訴，然併案部分所指被告自九十年二月九日晚間七時五十分許往前
    回溯九十六小時內之某時起迄九十年七月二十六日上午十一時五十分許往前回溯
    九十六小時內之某時止，在不詳地點，有施用第二級毒品之犯行，因與已經起訴
    部分有連續關係，本院自得併予審究。
三、原審予以論科刑，固非無見，但查被告施用第二級毒品併案部分，原審未及審酌
    ，即有未合；被告上訴意旨指摘原判決量刑過重，雖無理由，惟原判決既有上開
    可議之處，自應由本院將原判決予以撤銷改判。爰審酌被告素行不良，已有多次
    施用毒品之前科，仍無視法令之禁止，前已因施用毒品案件，經不起訴處分，又
    再度連續施用足以導致精神障礙及生命危險之成癮性毒品，經施以觀察勒戒及強
    制戒治仍無法使其戒斷毒癮，足見其缺乏拒用毒品之決心及悔改之意，兼以施用
    毒品所生危害以自戕健康為主等一切情狀，量處如主文第二項所示之刑，以資懲
    儆。
據上論斷，應依刑事訴訟法第三百六十九條第一項前段、第三百六十四條、第二百九
十九條第一項前段，毒品危害防制條例第十條第二項，刑法第十一條前段、第五十六
、第四十七條，判決如主文。
本案經檢察官沈世箴到庭執行職務。
中      華      民      國      九十      年      十      月    三十一  日
                              臺灣高等法院刑事第二十一庭
                                  審判長法  官  葉  騰  瑞
                                        法  官  江  國  華
                                        法  官  莊  明  彰
右正本證明與原本無異。
不得上訴。
                                        書記官  廖  嫣  雯
中      華      民      國      九十      年      十一    月    一      日
附錄：本判決論罪科刑法條全文
毒品危害防制條例第十條
施用第一級毒品者，處六月以上五年以下有期徒刑。
施用第二級毒品者，處三年以下有期徒刑。


司法院資訊處製作；財團法人民間司法改革基金會備份。
